【裁判字號】    99,消債更,66
【裁判日期】    990511
【裁判案由】    更生事件
【裁判全文】
臺灣臺中地方法院民事裁定            99年度消債更字第66號
    聲  請  人
    即  債務人  詹凱棋
    相  對  人
    即  債權人  台新國際商業銀行股份有限公司
    法定代理人  丙○○
    代  理  人  洪永鴻
    相  對  人
    即  債權人  澳商澳盛銀行集團股份有限公司台北分公司
                （原「荷商荷蘭銀行股份有限公司台北分公司」）
    法定代理人  戊○○
    代  理  人  李軼倫
    相  對  人
    即  債權人  日盛國際商業銀行股份有限公司
    法定代理人  丁  ○
    代  理  人  乙○○
    相  對  人
    即  債權人  安泰商業銀行股份有限公司
    法定代理人  甲○○
    代  理  人  蔡宗哲
上列聲請人聲請消費者債務清理事件，本院裁定如下：
    主    文
聲請人即債務人詹凱棋自中華民國99年 5月11日16時起開始更生
程序。
    理    由
一、按債務人不能清償債務或有不能清償之虞，且無擔保或無優
    先權之債務總額未逾新臺幣1200萬元者，於法院裁定開始清
    算程序或宣告破產前，得向法院聲請更生；又法院開始更生
    程序之裁定，應載明其年、月、日、時，並即時發生效力，
    消費者債務清理條例第 3條、第42條第1項、第45條第1項分
    別定有明文。
二、本件聲請人即債務人聲請意旨略以：因聲請人之財產及收入
    不足以清償債務，前曾於95年間依照中華民國銀行公會會員
    辦理消費金融案件無擔保債務協商機制與金融機構成立協商
    ，協商條件為自95年8月起，分120期，月付新台幣10,768元
    ，因聲請人每月薪資僅約18,500元，在扣除自己生活必要費
    用後，尚可支應，嗣於97年12月因公司業務緊縮而遭資遣，
    債務人仍以資遣費繳納協商款項至98年 4月，已無法再依協
    商條件履行，故聲請人無力繼續履行原協商條件，顯係因非
    可歸責於己之事由致履行有重大困難，爰請求准予裁定開始
    更生生活等語。
三、經查，聲請人即債務人非從事營業活動之人，所積欠債務未
    逾1200萬元，亦有財產收入狀況說明書、勞工保險被保險人
    投保資料表、財政部各類所得資料清單、中華民國銀行公會
    會員辦理消費金融案件無擔保債務協商機制協議書、還款計
    劃書及本件債權人清冊暨債權總金額表等在卷可考，且經本
    院訊問調查屬實。
四、次查，聲請人即債務人固曾依中華民國銀行公會會員辦理消
    費金融案件無擔保債務協商機制成立協商，每月應還款10,7
    68元，因聲請人每月薪資僅約18,500元，在扣除自己生活必
    要費用後，尚可支應，嗣於97年12月因公司業務緊縮而遭資
    遣，債務人仍以資遣費繳納協商款項至98年 4月，已無法再
    依協商條件履行之情，亦有其提出身分證、戶籍謄本、債權
    人清冊（債務 989,865元）、財產及收入狀況說明書、財團
    法人金融聯合徵信中心當事人綜合信用報告--債務人清理條
    例前置協商專用債權人清冊、財政部台灣省中區國稅財產歸
    屬資料清清單、財政部台灣省中區國稅局96年、97年度綜合
    所得稅各類所得資料清單、離職證明書附卷可參，且其所列
    舉之金額，衡諸現今一般生活水準，尚屬相當，則其收入扣
    除上開必要支出後，顯已不足清償前所為之協商款項，則本
    件聲請人主張其有不可歸責於己之事由致履行顯有困難，堪
    認真實。
五、末查，聲請人即債務人又無經法院裁定開始清算或宣告破產
    之情事。從而，聲請人請求依消費者債務清理條例裁定准予
    更生，揆諸前揭規定，核無不合，應予准許。
中    華    民    國    99    年    5     月    11     日
                  民事庭法  官      顏世傑
上為正本係照原本作成
本件不得抗告
本裁定已於99年5月11日16時公告。
中    華    民    國    99    年    5     月    11     日
                        書記官      蘇文熙

司法院資訊處製作；財團法人民間司法改革基金會備份。
